臺灣臺中地方法院刑事判決　　　　　　 100年度易字第2499號
公　訴　人　臺灣臺中地方法院檢察署檢察官
被　　　告　李文榮
上列被告因竊盜案件，經檢察官提起公訴（100年度偵字第14404
號），本院判決如下：
    主    文
李文榮侵入住宅竊盜，累犯，處有期徒刑柒月。
    犯罪事實
一、李文榮前因竊盜罪，經本院於民國96年11月14日以96年度簡
    字第1203號判處有期徒刑3月、3月，應執行有期徒刑6月確
    定；又因強盜罪，經國防部中部地方軍事法院於96年7月3日
    以96年度訴字第80號判處有期徒刑3年確定；嗣經本院於97
    年6月25日以97年度聲字第2638號裁定，合併定其應執行有
    期徒刑3年4月確定，於96年5月24日入監執行，於99年9月21
    日因縮短刑期執行完畢。
二、李文榮猶不知悔改，因工作不穩定，缺錢花用，遂基於竊盜
    他人財物之犯意，意圖為自己不法之所有，於100年6月15日
    上午8時許，見臺中市○區○○路328巷14之1號其租屋處樓
    下大門未上鎖，認為有機可趁，乃擅自侵入屋主周月理住宅
    ，徒手行竊周月理所有之黑色手提包1個（內有身心障礙手
    冊1本、LG廠牌行動電話1支、硬幣數枚等財物）及周月理放
    置於化妝台前之現金1000元，得手後，即將前開黑色手提包
    隨手棄置在臺中市○區○○路328巷14之1號2樓樓梯間白色
    置物箱內，行竊而得之現金1000元則經其花用50元。嗣因周
    月理雇用之印尼籍看護洋蒂（Ambaryanti）察覺遭竊，立即
    告知周月理報警處理，因而循線查悉上情，並於100年6月15
    日11時許，在臺中市○區○○路328巷14之1號2樓，查獲李
    文榮，並扣得黑色手提包1個、身心障礙手冊1張、LG廠牌行
    動電話1支、現金950元。（前開遭竊財物業經發還周月理領
    回）
三、案經臺中市政府警察局第三分局報告臺灣臺中地方法院檢察
    署檢察官偵查起訴。
    理    由
一、按被告以外之人於審判外之陳述雖不符刑事訴訟法第159條
    之1至之4等4條之規定，而經當事人於審判程序同意作為證
    據，法院審酌該言詞陳述或書面陳述作成時之情況，認為適
    當者，亦得為證據；當事人、代理人或辯護人於法院調查證
    據時，知有刑事訴訟法第159條第1項不得為證據之情形，而
    未於言詞辯論終結前聲明異議者，視為有前項之同意，同法
    第159條之5定有明文。立法意旨在於傳聞證據未經當事人之
    反對詰問予以核實，原則上先予排除；惟若當事人已放棄反
    對詰問權，於審判程序中表明同意該等傳聞證據可作為證據
    ；或於言詞辯論終結前未聲明異議，基於尊重當事人對傳聞
    證據之處分權及證據資料愈豐富，愈有助於真實發見之理念
    ，且強化言詞辯論主義，使訴訟程序得以順暢進行，上開傳
    聞證據亦均具有證據能力。本件被告李文榮已於本院審理程
    序中表示就被害人周月理、證人即印尼籍看護洋蒂於警詢中
    之言詞陳述內容無意見，且同意作為證據，經本院審酌被害
    人周月理、證人即印尼籍看護洋蒂之陳述作成時之客觀狀況
    ，並無任何不當施壓或干擾，亦未有事證顯示其有遭受不當
    取供之情形，因認以之作為本案之證據亦屬適當，依上開刑
    事訴訟法第159條之5第1項之規定，自得作為證據使用。
二、訊據被告李文榮對於前揭時地，侵入被害人周月理住宅，徒
    手竊取被害人周月理所有之黑色手提包1個、身心障礙手冊1
    本、LG廠牌行動電話1支、硬幣數枚、現金1000元等財物得
    手等情，業經坦認屬實，核與被害人周月理於警詢中之指述
    內容及證人即印尼籍看護洋蒂於警詢中之陳述內容均屬相符
    ，並有贓物認領保管單1份、現場圖1份、現場照片18張在卷
    可稽，被告自白供述與現有事證相符，應堪置信。是本件事
    證已臻明確，被告犯行，洵堪認定。
三、核被告所為，係犯刑法第321條第1項第1款之侵入住宅竊盜
    罪。查：被告前因竊盜罪，經本院於96年11月14日以96年度
    簡字第1203號判處有期徒刑3月、3月，應執行有期徒刑6月
    確定；又因強盜罪，經國防部中部地方軍事法院於96年7月3
    日以96年度訴字第80號判處有期徒刑3年確定；嗣經本院於
    97 年6月25日以97年度聲字第2638號裁定，合併定其應執行
    有期徒刑3年4月確定，於96年5月24日入監執行，於99年9月
    21日因縮短刑期執行完畢等情，此有臺灣高等法院被告前案
    紀錄表在卷可按，被告於前開有期徒刑執行完畢後，5年以
    內故意再犯本件有期徒刑以上之罪，為累犯，應依刑法第47
    條第1項之規定，加重其刑。爰審酌被告前已有竊盜前科，
    此有臺灣高等法院被告前案紀錄表在卷為憑，此番又因工作
    不穩定，缺錢花用，即起貪念，竊取他人財物，對他人之財
    產權恣意擅加侵害，其身強體健，竟不思循正當管道獲取生
    活所需，反起意行竊，顯然缺乏尊重他人財產權之觀念，考
    量被告行竊財物價值非高，且行竊所得財物除遭其花用之現
    金50元部分外，其餘均已查獲發還被害人領回，對於被害人
    所生之財產損害未及擴大，且於犯罪後，業經坦承犯行，犯
    後態度良好，惟因遭竊財物價值雖非鉅額，卻對被害人造成
    居家安寧之危害等一切情狀，量處如主文所示之刑，以示懲
    儆。
據上論斷，應依刑事訴訟法第299條第1項前段，刑法第321條第1
項第1款、第47條第1項，判決如主文。
中    華    民    國   100    年    9     月    14    日
                  刑事第七庭    法  官  巫淑芳
以上正本證明與原本無異。
如不服本判決應於收受判決後10日內向本院提出上訴書狀，並應
敘述具體理由；其未敘述上訴理由者，應於上訴期間屆滿後20日
內向本院補提理由書（均須按他造當事人之人數附繕本）「切勿
逕送上級法院」。
                                書記官  莊金屏
中    華    民    國   100    年    9     月    14    日
附錄論罪科刑法條：
中華民國刑法第321條：
犯竊盜罪而有下列情形之一者，處6月以上、5年以下有期徒刑，
得併科新臺幣10萬元以下罰金：
一、侵入住宅或有人居住之建築物、船艦或隱匿其內而犯之者。
二、毀越門扇、牆垣或其他安全設備而犯之者。
三、攜帶兇器而犯之者。
四、結夥三人以上而犯之者。
五、乘火災、水災或其他災害之際而犯之者。
六、在車站、埠頭、航空站或其他供水、陸、空公眾運輸之舟、
    車、航空機內而犯之者。
前項之未遂犯罰之。